Inventaris van de archieven van de Nederlandse Bond van Volkshuizen (NBV); Nederlandse Bond voor Sociaal-Cultureel Vormingswerk, (1922) 1928-1979 (1982)
Nationaal Archief, Den Haag
- Aktiviteiten
  - Voorl. en Informatie
    - Attak, informatie over opbouwwerk, cultureel werk en sociale Aktie, algemeen., 1971-1977; 257
      Zie voor Onderzoek NCVO/ATTAK naar het communicatie en informatiegedrag van cultureel werkers dossier AKTIVITEITEN MBT ONDERZOEK - samenwerkingsprojekten.
    - Attak, informatie over opbouwwerk, cultureel werk en sociale Aktie, verspreiding, verzorging, inhoud enz., 258
    - Attak, informatie over opbouwwerk, cultureel werk en sociale Aktie, vergaderingen redaktieraad en -kern (2 dossiers)., vanaf sept. 1971-1978; 367
    - Attak, informatie over opbouwwerk, cultureel werk en sociale Aktie, rubriek NBV-intern., 367
    - Attak, informatie over opbouwwerk, cultureel werk en sociale Aktie, rubriek Attak-Praktisch-Financieel., 257
      Zie ook eerste vergaderingen van de Financiële Club onder BELEIDSVOORBEREIDING, Financiële club fungeerde als redaktiecie. voor deze rubriek.
    - Attak, informatie over opbouwwerk, cultureel werk en sociale Aktie, rubriek Attak-Praktisch- Theorie, Informatie, Methoden., 257
    - Attak, informatie over opbouwwerk, cultureel werk en sociale Aktie, correspondentie met de redaktie A/Z., 366
    - Welzijnsbladenoverleg o.l.v. Dotinga., febr. 1974 t/m juni 1975; 366
      Zie ook (GAMMA-ARCHIEF) JJW-Aktiviteiten rond de opzet van een Nationaal Centrum voor Informatie en dokumentatie voor jongeren 1973/1974.
    - Wording, Maandblad voor Volksontwikkeling onder redaktie van L. Havelaar, A. de Koe, J.W. Hoekstra e.a., 331
      Zie voor enige correspondentie over het blad Wording dossier AKTIVITEITEN/OVERIGE, standnr. 308.
      1e jrg. 1929/30 nrs. 1 en 3 t/m 11/12.
      Wording, Maandblad voor Volksontwikkeling uitgegeven i.s.m. de Nederlandse Bond van Volkshuizen door J.W. Hoekstra, Rotterdam.
      2e jrg. 1930/31 nrs. 1 t/m 11/12 (compleet).
      3e jrg. 1931/32 nrs. 1 t/m 11/12 (compleet).
    - De Schalm, Mededeelingen van den Bond van Volks- en Dorpshuizen., 331
      in de periode tussen Wording en De Schalm werden artikelen gepubliceerd in 'Volksontwikkeling' uitgave van 't Nut
      1e jrg. (1935/36) nrs. 1 t/m 4 (compleet).
      2e jrg. (1936/37) nrs. 1 t/m 4 (compleet).
      3e jrg. (1937/38) nrs. 1 t/m 3.
    - De Schalm, Orgaan van den Nederlandse Bond van Volkshuizen., 331
      4e jrg. (1938/39 nrs. 1 t/m 6 (compleet).
      5e jrg. (1939/40) nrs. 1 t/m VI (compleet).
      6e jrg. (1940/41) nrs. 1 t/m 5. ('huishoudelijk orgaan etc.')
      7e jrg. nrs. 1, 2 en 3 van 1941/42.
      7e jrg. nr. 3 van nov. 1949.
      7e jrg. nr. 4 van febr. 1950.
      7e jrg. nr. 5 van dec. 1950. ('tweemaandelijk tijdschrift etc.')
    - De Schalm, Tweemaandelijk tijdschrift van de Nederlandse Bond voor Sociaal-Cultureel Vormingswerk (Nederlandse Bond van Volkshuizen)., 332
      v.a. 8e jrg. 1951 t/m 27ste jrg. 1970 ingebonden nummers incl. register
      8e jrg. 1951.
      9e jrg. 1952.
    - De Schalm voor buurthuis-, clubhuis-, dorpshuis-. volkshuis- en wijkhuiswerk., 332
      10e jr. 1953 t/m 14e jrg. 1958.
    - De Schalm, tijdschrift voort buurt- en buurthuiswerk., 333
      15e jrg. 1958 t/m 27e jrg. 1970.
    - De Schalm, bibliografie 1935-1970, 27 jaargangen., 331
    - ATTAK, Vakblad voor de buurt resp. vakblad voor buurtwerk 'informatie over opbouwwerk, cultureel werk en sociale aktie'., 377
      1e jrg. 1971/72 nr. 0 t/m 7e jrg. 1978 nr. 9/19. (Attak 7e jrg. 1978 is uitgave van de Vereniging Gamma, landelijke organisatie voor sociaal-cultureel werk)
    - Uitgave: een idee verovert de wereld van H. Pennaers, uitgegeven door A. Voorhoeve, Bussum (corresp. 1950/1954, incl. boekje)., 265
      uitgegeven ivm 25 jarig jubileum NBV
    - Publikaties van de Bond, brochure nr. 9 Buurthuis-Dorpshuis-Volkshuis door Ch. R.M. Kelly (corresp. 1956/1957 incl. concept-tekst., 266
      Zie ook NBV-brochure nr. 9.
    - Publikaties uitgegeven onder auspicien van de NBV., 1963/1973; 301
      Sociologische Schets van de Volksbuurt/Belemmerde Kansen J. Simonse NBV-brochure nr. 13/Sociaal-Culturele Reeks Samsom 1963/1973. (Zie ook NBV-brochure nr. 13)
      'Werken aan de Samenleving' D. Goezinne, Sociaal-Culturele Reeks Samson (1972).
      Diverse (w.i. uitgave Sociale Aktie, Brandstof voor Buurtwerk van A. Hendriks, SCR Samsom en uitgave scriptie L. Belt "Bemoei je d'r mee en doe d'r wat aan".
      'Sociaal-Kultureel Werk, teorie en metoden, H. Stevense (Nelissen).
    - Werkmap Sociaal-Kultureel Welzijnsbeleid., mei 1976, febr. 1977; 304
      Voor vervolg zie Gamma-cahier nr. 1.
    - Informatie- en Dokumentatiebladen, correspondentie., 1959-1967; 127
      'uitsluitend bestemd voor de aangesloten huizen'
    - Informatie- en Dokumentatiebladen., dec. 1956 t/m 1958; 127
    - Informatie- en Dokumentatiebladen., 1959-1964; 127
    - Informatie- en Dokumentatiebladen., 1965/juli 1966; 127
  - Dokumentatie en Informatie
    Zie ook onder LANDELIJK BUREAU.
    Zie voor Onderzoek naar de Informatie- en Dokumentatieproblemen bij instellingen 1974/1975 AKTIVITEITEN MBT ONDERZOEK.
    - Stagiaires van de Afdeling Bibliotheek en Dokumentatie., 1969 t/m 1977; 284
      Gegevens en beoordelingen van de stagiaires. (niet compleet)
    - Informatie-bladen voor de Landelijke Staf., 1970; 284
      Landelijke staf omvat ook de konsulenten (er is slechts één jrg verschenen).
    - Verzoeken om diverse soorten van informatie en dokumentatie., 1970-1978; 284
    - Relatie/Samenwerking op het gebied van dokumentatie en informatievoorziening., 1970-1975; 284
    - Aanschaffingen/Uitgaven van de afd. Bibliotheek en Dokumentatie., 284
    - Rapporten van de Stagiaires van de Afdeling Bibliotheek en Dokumentatie., 1969 t/m 1977; 379
  - Public Relations
    - Jubileum-film 'Samenleven ... dicht bij huis., 1968; 302
      n.a.v. 40 jarig jubileum
    - Vara-radioprogramma 'Speelruimte', onder het motto Bij ons in de buurt., 1971; 302
    - Algemeen., 303
      w.i. beleidsformuleringen, voorlichtingsfolders, werkgr. pr. buurtwerk.
    - Kanalen., 303
      Betr. mogelijkheden om via verschillende kontakten bekendheid te geven aan het buurtwerk.
    - Kommissie Voorlichting en Public Relations van de NBV-raad., 1975-1976; 303
    - Bundel betr. opzet van een film Participation in Local Development tbv IFS-conferentie., 1976; 303
    - Bundel betr. opzet van een Vuga-reader Ago(lo)gie., 1971-1973; 303
  - Opleidingen
    - Oriënteringskursus opbouwwerk opbouwwerkers voor niet opgeleide opbouwwerkers i.s.m. Nimo en Salco., ---
      Opgenomen in het Gamma-archief
      1969/1970.
      1970/1971.
      1971/1972.
      1972/1973.
      1973/1974.
      Vergaderingen begeleidingscommissie okt. 1968 t/m 1970.
      Vergaderingen begeleidingscommissie 1971/1972.
      Vergaderingen begeleidingscommissie 1973/1974.
      Kwestie rond de leiding van de orienteringskursus opbouwwerk in Den Haag.
    - Correspondentie m.b.t. stagiaires werkzaam binnen NBV-verband., 1963-1977; 351
      Zie voor stagiaires werkzaam op de afdeling Bidoc AKTIVITEITEN MBT INFORMATIE EN DOKUMENTATIE.
    - NBV/Salco-commissie Deskundigheidsbevordering Opbouwwerk, ± 1972 t/m 1973; ---
      (mede) ter ondersteuning van mevr. Hillenius-van Draanen (Salco) die namens beide organisaties zitting heeft in de inspectorale werkgroep ter ontwikkeling van een aparte studierichting opbouwwerk aan de sociale akademies; deze commissie is voortgezet als een samenwerkingsprojekt inzake deskundigheidsbevordering en opleiding (zie AKTIVITEITEN MBT DESKUNDIGHEIDSBEVORDERING
      Opgenomen in het Gamma-archief.
- Personeel in Dienst van de NBV
  - Rechtspositie Bondsfunktionarissen èn personeels aangesloten instellingen., 1953-1962; 326
    Zie ook AKTIVITEITEN MBT 'OVERIGE' Tot standkoming van een reglement arbeidsvoorwaarden tbv funktionarissen in dienst van de bij de NBV aangesloten instellingen febr. 1964 - toetreding tot het LOAC mei 1969 en Tot standkoming van een salarisregeling tbv funtionarissen in dienst van de bij de NBV aangesloten instellingen sept. 1964 - mei 1969.
  - Rechtspositie personeel in diens van de NBV., vanaf 1965; 326
  - Rechtspositie NBV personeel i.h.k. van het fusieproces NBV/Salco., 326
  - Dienstverband distriktspersoneel i.h.k. van de reorganisatie 1975 en de fusie NBV/SALCO per 1.1.78., 326
  - Ontwikkeling van een rechtspositieregeling voor personeel in dienst van de NBV., 1971-1973; 326
  - Pensioenvoorzieningen voor Bondsfunktionarissen, corresp., 1955 t/m 1964; 328
  - Pensioenvoorzieningen voor medewerkers landelijk bureau èn voor funktionarissen van aangesloten instellingen, corresp., 1963-1983; 328
    Algemene correspondentie met Pensioencentrale en met Ennia overzichten beschikbare premies.
    Persoonsformulieren, mutatieformulieren.
  - Collectieve Ongevallenverzekering, corresp., 1956-1960; 129
  - Collectieve Invaliditeitsrenteverzekering, corresp., 1960-1982; 129
  - Collectieve Ziektekostenverzekering, corresp., 1962-1974; 129
  - 'diverse' (vuistregels arbeidsrecht, enquetes CBS etc)., 327
  - 10 maanden stage personeelswerk studenten Soc. Akademie Rotterdam., 1971; 327
  - Formulering personeelsbeleid., 1972-1973; 324
  - Personeelskommissie van de NBV-Raad., 1976; 324
  - Inschaling funktionarissen in dienst van de NBV per 1.1.73., 324
  - Funktie- en Taakomschrijvingen, uitwerking en coordinatie van taken (van afdelingen)., 324
    Zie ook dossier AKTIVITEITEN MBT BEGELEIDING - funkties en taken van de konsulente.
  - Uitbreiding personeel en vervulling vakatures., 325
    Uitbreiding konsulentenstaf en vervulling vakatures.
    Distrikt Zuid-Nederland (Noord-Brabant).
    Uitbreiding konsulentenstaf en vervulling vakatures financieël konsulenten, detachering landelijke vakatures administrateur en boekhouder naar div. distrikten.
  - Werving en Selektie Algemeen., 327
  - Personeelskommissie voor werving en selektie., 327
    Vervangen door Personeelskommissie vd NBV-Raad
  - Personeelsadvertenties., vanaf 1964; 327
  - Lijsten met gegevens van sollicitanten., vanaf 1969; 327
  - Werknemers in buitengewoon dienstverband, Algemeen., 330
    Betr. WSW-medewerkers, uitzendkrachten, erkende gewetensbezwaarden militaire diens etc.
    Persoonsdossiers A/Z opgenomen in Gamma-archief.
    Zie ook AKTIVITEITEN MBT BEGELEIDING - Reizend Medewerksters 1934/1957 (betr. corresp. over aanstelling en aktiviteiten van H. v.d. Heide, W. Bos, J. Fokke, A.W. Bos, G. Barentsen en over kandidaten voor de funktie
- Accommodatie
  - Beheer resp. Huisvesting Landelijk Bureau
    - Stichting Onroerend Goed Buurthuiswerk, beheer accommodatie algemeen., 1959-1980; 374
      Zowel NBV-archief Stg. Onroerend Goed Buurthuiswerk (geen dubbele dossiers gemaakt).
    - Stichting Onroerend Goed Buurthuiswerk, bestuursvergaderingen., 1970-23.2.80; 374
      Zie voor gezamenlijke vergadering met Stichting De Linde (periode okt. 1979 dec. 1980) Gamma-archief onder Stichting Onroerend Goed De Linde.
    - Stichting Onroerend Goed Buurthuiswerk, accountantsrapporten., 1959/28/2/82; 374
    - Stichting Onroerend Goed Buurthuiswerk, aankoop, financiering, verkoop pand Wilhelminapark 41, Utrecht., 1959-1971; 375
    - Stichting Onroerend Goed Buurthuiswerk, aankoop, financiering, verkoop pand Maliebaan 45, Utrecht., 1971-1980; 375
    - Huur pand Mgr. vd. Weteringhstraat 93, Utrecht., 1955-1958; 375
    - Pand Maliebaan 45 Utrecht, verbouwing en onderhoud., 375
  - Algemeen en Afdelingen
    Ook Algemeen Secretariaat genoemd.
    - Landelijk Bureau, algemeen., 1954-1977; 49B
      w.i. kritiek op het landelijk bureau/algemeen secretariaat
    - Wetenschappelijke afdeling T.I.M., 1971-1973; 49B
    - Post- en Archiefzaken, reorganisatie., juni 1962 t/m aug. '63; 49C
    - Post- en Archiefzaken, organisatie van het werk., okt. 1971/1977; 49C
    - Post- en Archiefzaken, advisering instellingen mbt paz., 49C
    - Wetenschappelijke Staf, organisatie van de werkzaamheden., 1976 - medio 1977; 49B
    - Afdeling Bibliotheek en Dokumentatie, organisatie va. 1969., 350
    - Afdeling Bibliotheek en Dokumentatie, Catalogus van de Afdeling Bidoc 1971., 350
      Zie ook AKTIVITEITEN MBT DOKUMENTATIE EN INFORMATIE.
    - Afdeling Bibliotheek en Dokumentatie, Literatuurlijsten met bijbehorende Trefwoordenlijsten., 1969/70 t/m 1973, 1974/1977; 350
      nrs. 5 van 1971 en 5 en 5 van 1973 ontbreken, zijn er ook niet geweest, vgl doorl. nrs.
    - Afdeling Bibliotheek en Dokumentatie, Aanwinstenlijsten met bijbehorende Trefwoordenlijsten., 1972-1977; 350
    - Aktiviteiten Secretariaat., 1951-1962; 49A
    - Bureaustaf, vergaderingen., 1971; 50
      Bureaustaf = grote bureaustaf (alle medewerkers land. bureau) en kleine bureaustaf (alle stafmedewerkers + hoofden van dienst).
    - Bureaustaf, vergaderingen., 1972; 50
    - Bureaustaf, vergaderingen., 1973; 50
    - Bureaustaf, vergaderingen., 1974; 51
    - Bureaustaf, vergaderingen., 1975; 51
    - Bureaustaf, vergaderingen., 1976; 51
    - Bureaustaf, vergaderingen., 1977 - april; 51
      Voor vervolg zie Gamma-archief: na ondertekening van de fusieovereenkomst op 24/5/77 wordt bureauoverleg NBV/SALCO ingesteld.
    - Post- en Archiefzaken, inschrijvingsregisters voor de binnengekomen- en verzonden post., 1 okt. 1962 t/m 12/5/69; 345; 8 boeken
    - Post- en Archiefzaken, inschrijvingsregisters voor de binnengekomen- en verzonden post., 13/5/69 t/m 31/12/69; 49C; 1 boek en 1 bundel
    - Post- en Archiefzaken, inschrijvingsregisters voor de binnengekomen- en verzonden post., 1970 + 1e halfjaar 1971; 496
    - Post- en Archiefzaken, inschrijvingsregisters voor de binnengekomen- en verzonden post., 2e halfjaar 1971 t/m 1972; 497
    - Post- en Archiefzaken, inschrijvingsregisters voor de binnengekomen- en verzonden post., 1973; 498
    - Post- en Archiefzaken, inschrijvingsregisters voor de binnengekomen- en verzonden post., 1974 en 1975; 499
    - Post- en Archiefzaken, inschrijvingsregisters voor de binnengekomen- en verzonden post., 1976 t/m juni 1979; 500
    - Organisatie van de Afdeling Boekhouding/Financiële Administratie (w.i. inventarisatie instellingen met een negatief vermogen per 31.12.68)., 1957-1969; 49C
- Distrikten van de NBV
  - Algemeen
    - Algemeen (distriktsreglement, regeling communicatie met het landelijk buro)., 228
      Zie voor Distriktsvorming OPBOUW VAN DE ORGANISATIE - STRUKTUUR - uitbouw van de NBV - Distriktsvorming periode 1963/1966.
    - Verhouding Distrikt Noord-Brabant en Distrikt Limburg., 228
    - Verhouding Distrikt Rotterdam en Distrikt Zuid-West Nederland., 228
    - Relatie NBV/SALCO algemeen., 228
      Zie voor fusies NBV/SALCO op distriktsnivo GAMMA ARCHIEF
      Zie voor uitbreidingen personeel en vervulling vakatures KONSULENTEN FUNKTIES EN ADMINISTRATIEVE FUNKTIES PERSONEEL
      Zie voor begrotingen, Financiële verslagen en (voorl..) maximale vaststellingen VA; 1973 resp. 1971 BELEIDSUITVOERING
  - SBBN; Distrikt Noord-Nederland van de NBV
    Zie voor begrotingen, Financiële verslagen en (voorl) maximale vaststellingen va. 1973 resp. 1971 BELEIDSUITVOERING
    Voor vervolg zie Gamma-archief BOF/PROBE/STIP
    SBBN is Stichting ter Bevordering van het Buurthuiswerk in het Noorden
    Distrikt Noord-Nederland omvatte de provincies Groningen, Friesland, Drenthe
    - Voorbereiding aan de tot standkoming., 229
    - Oprichting., 229
    - Verhouding SBBN/NBV/Distrikt Noord-Nederland vd. NBV + liquidatie., 229
    - Algemeen., 1954-1978; 230
    - Aktiviteiten mbt deskundigheidsbevordering., 1957-1973; 230
    - Vergaderingen., 1958-1965; 230
    - Vergaderingen., 1966 en 1967; 231
    - Vergaderingen., 1968; 231
    - Vergaderingen., 1969; 231
    - Vergaderingen., 1970; 231
    - Vergaderingen., 1971; 232
    - Vergaderingen., 1972; 232
    - Vergaderingen., 1973; 232
    - Vergaderingen., 1974; 232
    - Vergaderingen., 1975; 232
    - Vergaderingen., 1976; 232
  - Distrikt Oost-Nederland/ ver. scw en SLO Oost-nederland
    Zie voor Begrotingen, Financiële Verslagen en (voorl.) maximale vaststellingen v.a. 1973 resp. 1971 BEELEIDSUITVOERING.
    Voor Vervolg zie Gamma-archief Stg. BOOG en Samenwerkingsverband NBV/SALCO Oost nederland
    Distrikt Oost-Nederland omvatte de provincies Overijssel en Gelderland
    - Organisatie., 1967-1975; 233
    - Verzelfstandiging van het distrikt, verhouding met de landelijke organisatie., 233
    - Diverse aktiviteiten., 1968 t/m 1970; 233
    - Aktiviteiten mbt deskundigheidsbevordering., 1970-1973; 233
    - Vergaderingen., november 1966 t/m 1969; 234
    - Vergaderingen., 1970-1981; 234
    - Vergaderingen., 1972-1973; 234
    - Vergaderingen., 1974, 1975, 1976; 234
  - Distrikt Amsterdam
    - Organisatie., 1966-1970; 238
      Distrikt Amsterdam werd gevormd door Vereniging Ons Huis en Stg. Bos en Lommer en Stg. Beth Ami
      Na het uittreden ven Ver. Ons Huis als lid van de NBV werd dit distrikt opgeheven en werd de begeleiding van B&L en B.A. overgenomen door distrikt Noord-West-Nederland
  - Distrikt Noord-West Nederland cq Ver. ter Bevordering van Sociaal-kultureel Werk, Vormingswerk en Buurtopbouwwerk Noord-Holland/Utrecht
    DISTRIKT NOORD-WESTNEDERLAND omvatte de provincies Noord-Holland en Utrecht
    Zie voor vervolg ALBIS en Ommering in Gamma-archief.
    Zie voor Begrotingen Financiële Verslagen en (voorl.) maximale vaststellingen v.a. 1973 resp. 1971 BELEIDSUITVOERING.
    - Organisatie algemeen., 235
    - Verhouding met het distrikt, verhouding van de landelijke organisatie NBV., 235
    - Aktiviteiten mbt deskundigheidsbevordering., 1969; 247
    - Jaarverslagen., 1965/1978; 235
    - Werkplan., 1978-1979; 235
    - Begeleiding/service-verlening., 237B
    - Vergaderingen., sept, 1963-1966; 236
    - Vergaderingen., 1967-1969; 236
    - Vergaderingen., 1970-1973; 236
    - Vergaderingen., 1974; 236
    - Vergaderingen., 1975; 237A
    - Vergaderingen., 1976; 237A
    - Vergaderingen., 1977; 237B
    - Vergaderingen., 1978; 237B
  - Distrikt Rotterdam van de NBV. VER. RCV
    - Correspondentie., 1945-1959; 239A
      Dit betr. correspondentie met het buitengewoon lid Stg. RCV.
    - Vorming van het distrikt Rotterdam., Verhouding met de landelijke organisatie NBV.; 1965-1979; 239B
      Dit betr. o.a. omzetting van het buitengewoon lidmaatschap tot een distrikt van de nbv.
      Zie voor begrotingen, Financiële verslagen en (voorl.) maximale vaststellingen v.a. 1973 resp. 1971 BELEIDSUITVOERING.
      RCV tot 1/2/55 Stg. Rotterdams Centrale van Volkshuizen (buitengewoon lid) tot 13/11/68 Stg. Roterdams Centrum voor Sociaal Cultureel Vormingswerk daarna Vereniging Rotterdams Centrum enz.
    - Organisatie algemeen., 1960-1977; 239B
    - Aktiviteiten Direktie-Raad., 1970-1974; 240
    - Beleids Buurt(huis)werk in Rotterdam., 240
    - Diverse correspondentie., 240
    - Aktiviteiten mbt deskundigheidsbevordering., 1964-1970; 239A
    - Aktiviteiten mbt deskundigheidsbevordering., 1971-1974; 239A
    - Aktiviteiten mbt deskundigheidsbevordering., 1975-1978; 239A
    - Vergaderingen., 1963 t/m 1966; 241
    - Vergaderingen., 1967; 241
    - Vergaderingen., 1968; 241
    - Vergaderingen., 1969; 241
    - Vergaderingen., 1970; 241
    - Vergaderingen., 1971; 242
    - Vergaderingen., 1972; 242
    - Vergaderingen., 1973; 242
    - Vergaderingen., 1974; 242
    - Vergaderingen., 1975; 243
    - Vergaderingen., 1976; 243
    - Vergaderingen., 1977; 243
  - Distrikt Zuid-West Nederland, Ver.VSK
    Zie voor Financiële verslagen, begrotingen en (voorl.) maximale vaststellingen van af 1971 resp. 1973 BELEIDSUITVOERING.
    Distrikt Zuid-West Nederland was werkzaam in de provincies Zuid-Holland (min Rotterdam) en Zeeland, voor vervolg zie Gamma-archief POOK
    Korte tijd heette de organisatie 'SOK"
    - algemeen., 1965-1977; 244
    - Werkplannen' werkverslagen., 244
    - Serviceverlening a/d instellingen public relations in het distrikt., 244
    - Struktuur en organisatie vormgeving van het NBV-werk in het distrikt., 244
    - Aktiviteiten mbt deskundigheidsbevordering., 246
    - Vergaderingen., 1964-1966; 245
    - Vergaderingen., 1967-1969; 245
    - Vergaderingen., 1970; 245
    - Vergaderingen., 1971; 245
    - Vergaderingen., 1972; 245
    - Vergaderingen., 1973; 246
    - Vergaderingen., 1974-1975; 246
    - Vergaderingen., 1976; 246
    - Vergaderingen., 1977; 246
  - Distrikt Zuid-Nederland van de NBV
    Zie verder DISTRIKT NOORD-BRABANT VAN DE NBV en DISTRIKT LIMBURG VAN DE NBV
    - Tot standkoming van het distrikt Algemeen., 247
    - Strukturering van de dienstverlening aan de plaatselijke uitvoeringsprganen voor buurt- en buurthuiswerk in Noord-Brabant., 1965 t/m 1972; 247
      Zie verder GAMMA-archief (Fusies op distriktsnivo tussen nbv en salco).
    - Vergaderingen., 1968-1969; 247
    - Vergaderingen., 1970; 247
    - Vergaderingen., 1971; 247
    - Correspondentie., 1971; 247
  - Distrikt Noord-Brabant Ver. NBVS
    Zie voor begrotingen, Financiële verslagen en (voorl.) maximale vaststellingen v.a. 1973 resp. 1971 BELEIDSUITVOERING
    Voor vervolg zie Gamma-archief d'n Bussel.
    - Algemeen., 1971-1977; 248
    - Verzelfstandiging van het distrikt, verhouding met de landelijke organisatie NBV., 248
    - Aktiviteiten mbt deskundigheidsbevordering., 248
    - Diverse aktiviteiten., 248
    - Vergaderingen., febr. 1972 t/m 1973; 249
    - Vergaderingen., 1974-1975; 249
    - Vergaderingen., 1976; 249
  - Distrikt Limburg van de NBV
    Zie voor Begrotingen, Financiële verslagen en (voorl.) maximale vaststellingen v.a. 1973 resp. 1971 BELEIDSUITVOERING.
    - Organisatie., 250
    - Vergaderingen., 1972 t/m 1974; 250
    - Vergaderingen., 1975 t/m 1976; 250
- Leden van de NBV
  - Algemeen
    Per 1976 werden de plaatselijke instellingen lid van de distrikten (zie Ontwikkeling van een landelijk samenwerkingsverband van zelfstandige distrikten onder OPBOUW VD ORGANISATIE/STRUKTUUR.
    - Stand van het Volks- en Dorpshuiswerk 1e halfjaar 1948 door C. Louwerse., 278
    - Overzichten van het dorps- en buurthuiswerk in de verschillende provincies., 1955; 279
    - Adreslijsten plaatselijke instellingen., Overzichten aangesloten instellingen.; ± 1957 en ± 1960; 1970-1978; 124
    - Inventarisatie instellingsgegevens (subsidie-titels, aantallen werkers ed.)., 1970; 125
    - Inventarisatie instellingsgevens., vanaf 1974; 125
      Dit projekt, i.s.m. O.O.S. Deudecom is stopgezet ivm kriteria-onderzoek van de Bijsturingscie. Rijkssubsidieregelingen JJW en SO (zie onder CRM).
    - Verzamelordner van Statuten en Huishoudelijke Reglementen van de bij de NBV aangesloten instellingen., per 11/7/63; 126
    - Verhouding met de landelijke organisatie (rechten en plichten)., 1951-1976; 124
      Zie voor stukken mbt Buma-kontrakt en meer stukken mbt WA-verzekering: Financieel Archief; zie meer meer stukken over kontributies BELEIDSUITVOERING/FINANCIEEL BELEID.
    - Nieuwe initiatieven algemeen., 1969-1977; 124
      Zie ook AKTIVITEITEN MBT BEGELEIDING/Enquete contacten met nieuwe initiatieven en lidinstellingen (1969).
    - Toelatingsbeleid tav. nieuwe initiatieven., 1969-1972; 124
    - Combinatie van nieuwe initiatieven ivm beperkte rijksmiddelen., 1972; 124
    - Taken binnen het club- en buurthuiswerk, verhouding binnen de instellingen., vanaf 1959; 125
    - Overleg tussen funktionarissen en bestuurderen mbt doel van het werk en taak en positie van bestuurderen en beroepskrachten plaatselijk werk., 28/2/70; 125
    - Instrukties, voorlichting vanwege de NBV., 1954-1976; 125
      Zie ook rubriek AKTIVITEITEN MBT VOORLICHTING EN INFORMATIE, AKTIVITEITEN MBT PUBLIC RELATIONS.
    - Aktiviteiten van de kriteria-kommissie m.b.t. het opstellen van kriteria en normen voor het goed funktioneren van instellingen., 1971; 272
    - Sub-dossier, Diskussienota's t.b.v. de kriteriakommissie., 272